# 请教陈版，股权无偿划转

提问人：cjzhangyong 时间：2023-02-04 15:09:43
2021 年A国有企业无偿划转给 国有B集团 按A公司合并财务报表中账面净资产 2000 万 B集团个别报表 借：长投 2000 万 贷：资本公积 2000 万
后B集团公司用A公司无偿划入的资本公积 2000 万中 1000 万进行资本公积转增实收资本2022 年 B集团将A公司无偿划转给C集团，划转日A公司合并财务报表中账面净资产 3000 万 账务处理个别报表 借：资本公积 2000 贷：长投 2000
导致资本公积出现负数 1000 万
这块怎么处理较好

回答人：chenyiwei
2022 年无偿划出A公司时，按照划转日A公司的账面净资产，依次冲减资本公积（资本溢价）、盈余公积、未分配利润。因此需冲减金额大于可用资本公积余额的差额应继续冲减盈余公积和未分配利润。